【裁判字號】    97,交易,86
【裁判日期】    970701
【裁判案由】    公共危險等
【裁判全文】
臺灣雲林地方法院刑事判決              97年度交易字第86號
公  訴  人  臺灣雲林地方法院檢察署檢察官
被      告  甲○○
            丙○○
上列被告因公共危險等案件，經檢察官提起公訴（97年度調偵字
第34號），被告等於準備程序進行中就被訴事實為有罪之陳述，
經本院聽取當事人意見後，認宜由獨任法官進行簡式審判程序，
裁定進行簡式審判程序，判決如下：
    主  文
甲○○服用酒類，不能安全駕駛動力交通工具而駕駛，累犯，處
有期徒刑肆月，如易科罰金，以新台幣壹仟元折算壹日。
丙○○因過失傷害人，處拘役肆拾日，如易科罰金，以新台幣壹
仟元折算壹日。
    事  實
一、甲○○前因施用毒品案件，經臺灣雲林地方法院於民國91年
    6 月10日以91年度訴字第170 號判處有期徒刑8 月確定，於
    92 年7月2 日縮短刑期執行完畢。猶不知悔改，於96年8 月
    13 日11 時許，在雲林縣土庫鎮○○路友人住處食用含酒類
    之燒酒雞後，已達不能安全駕駛動力交通工具之程度，竟於
    同日12時許，騎乘車牌號碼LBT-433 號重型機車上路，至同
    日12時5 分許，沿土庫鎮○○○○○街由東往西方向行經忠
    孝街與和平街交岔路口處時。適丙○○駕駛車號7K-3689 號
    自用小客車，沿和平街往馬光路方向亦行經該處，丙○○本
    應注意行經無號誌交岔路口，左方車應暫停讓右方車先行，
    而依當時天候雨、日間自然光線、路面濕潤無缺陷、視距良
    好，並無不能注意情事，竟疏未注意來往車輛即貿然前行，
    致其所駕自小客車右前車頭遂撞及甲○○之機車左側車身，
    甲○○因此受有外傷性右側大腦急性顱內出血併腫塊效應、
    右側顱骨骨折等傷害。丙○○肇事後於具有偵查犯罪權限之
    公務員發覺犯罪人前，留在肇事現場，對於前來處理之員警
    自首上開事實，並願接受裁判。另員警對甲○○施以呼氣酒
    精濃度測試，發現其酒精濃度值為每公升1.36毫克。
二、案經甲○○訴由雲林縣警察局虎尾分局報告臺灣雲林地方法
    院檢察署檢察官偵查後提起公訴。
    理  由
一、本件被告甲○○、丙○○所犯均為死刑、無期徒刑、最輕本
    刑3 年以上有期徒刑以外之罪，被告於準備程序中就被訴事
    實為有罪之陳述，經法官告知簡式審判程序之旨，並聽取公
    訴人、被告之意見後，合議庭認為適宜，依刑事訴訟法第27
    3 條之1 第1 項規定，裁定進行簡式審判程序。又刑事訴訟
    法第159 條第1 項規定：被告以外之人於審判外之言詞或書
    面陳述，除法律有規定者外，不得作為證據。惟同條第2 項
    例外規定：法院以簡式審判程序，不適用之。故本件不適用
    傳聞排除法則有關限制證據能力之相關規定。並得依同法第
    310 條之2 之準用同法第454 條之規定製作略式判決書，僅
    需記載犯罪事實、證據名稱及應適用之法條，並得以簡略方
    式為之。
二、被告甲○○、丙○○之上開犯罪事實，除有其等於本院審理
    時之自白外，尚有下列證據可佐：
    (一)被告甲○○之警詢、偵訊筆錄。
    (二)被告丙○○之警詢、偵訊筆錄。
    (三)財團法人天主教若瑟醫院診斷證明書1 紙。
    (四)雲林縣警察局虎尾分局道路交通事故現場圖、調查報告表
      (一)、(二)各1 份。
    (五)現場照片19張。
    (六)雲林縣警察局道路交通事故肇事人自首情形紀錄表1 紙。
    (七)酒精測定紀錄表、刑法第185 條之3 案件測試觀察紀錄表
      、雲林縣警察局舉發道路交通管理事件通知單各1 紙。
    (八)按汽車行駛至無號誌交岔路口，左方車應暫停讓右方車先
      行，道路交通安全規則第102 條第1 項第2 款訂有明文，
      被告丙○○駕車自應注意上開規定，而由現場天候、光線
      及路面狀況又無不能注意之情事，詎被告丙○○竟未暫停
      讓右方車先行因而肇事，致被告即被害人甲○○受有上開
      傷害，則被告丙○○上開駕車行為，顯有過失。本件送臺
      灣省嘉雲區車輛行車事故鑑定委員會鑑定結果亦同此見解
      ，有該會97年3 月31日嘉雲鑑970100字第0975800920號鑑
      定意見書附卷可稽，是以告訴人因本件車禍受傷，與被告
      丙○○之過失行為間有相當因果關係。
    綜上，足認被告等之自白均與事實相符，故本件事證明確，
    被告等犯行堪以認定，應依法論科。
三、論罪科刑
    核被告甲○○所為，係犯刑法第185 條之3 之公共危險罪；
    被告丙○○所為，係犯刑法第284 條第1 項前段之過失傷害
    罪。又被告甲○○曾受有期徒刑之執行完畢，有台灣高等法
    院被告前案紀錄表1 紙在卷可稽，其於前次有期徒刑執行完
    畢後，5 年內故意再犯本件有期徒刑以上之罪，為累犯，應
    依刑法第47條第1 項規定加重其刑。另被告丙○○於肇事後
    留在現場接受偵訊並坦承肇事，業據其陳明在卷，並有雲林
    縣警察局道路交通事故肇事人自首情形紀錄表在卷可憑，其
    對於未發覺之罪自首而接受裁判，爰依刑法第62條規定，減
    輕其刑。爰審酌：(一)政府已宣導不得酒後駕車多時，被告甲
    ○○仍飲用含酒類食品後駕駛車輛，於受呼氣酒精濃度測試
    時，測試值仍高達每公升1.36毫克，顯然法紀觀念不足，並
    漠視其他用路人之生命、身體安全。(二)被告丙○○之過失程
    度，對被告即被害人甲○○所造成之傷害程度，及甲○○對
    自身所受之傷害，亦有過失。(三)被告丙○○並無前科，素行
    良好。(四)被告等2 人於犯後均坦承犯行，態度良好。(五)其等
    之智識程度等一切情狀，分別量處如主文所示之刑，並均諭
    知易科罰金之折算標準。
據上論斷，應依刑事訴訟法第273 條之1 第1 項、第284 條之1
、第299 條第1 項前段、第310 條之2 、第454 條，刑法第185
條之3 、第284 條第1 項前段、第47條第1 項、第62條、第41條
第1 項前段，刑法施行法第1 條之1 第1 項、第2 項前段，判決
如主文。
本案經檢察官乙○○到庭執行職務。
中    華    民    國    97    年    7     月    1     日
                  刑事第一庭    法  官  楊昱辰
以上正本證明與原本無異。
如不服本判決，應於判決收受後10日內，向本院提出上訴狀（須
附繕本）。
                                書記官  黃秋萍
中    華    民    國    97    年    7     月    1     日
附錄法條：
刑法第185條之3：
服用毒品、麻醉藥品、酒類或其他相類之物，不能安全駕駛動力
交通工具而駕駛者，處1年以下有期徒刑、拘役或3萬元以下罰金
。
刑法第284條第1項：
因過失傷害人者，處6月以下有期徒刑、拘役或5百元以下罰金，
致重傷者，處 1 年以下有期徒刑、拘役或 5 百元以下罰金。


司法院資訊處製作；財團法人民間司法改革基金會備份。
